臺灣臺中地方法院刑事裁定
111年度聲字第608號
聲  請  人  臺灣臺中地方檢察署檢察官
受  刑  人  楊三利



上聲請人因受刑人數罪併罰有二裁判以上，聲請定其應執行之刑
(111年度執聲字第315號)，本院裁定如下：
    主    文
楊三利犯如附表所示各罪所處之刑，有期徒刑部分應執行有期徒
刑參年。
    理    由
一、聲請意旨略以：上開受刑人犯數罪，先後經判決確定如附表
    ，應依刑法第53條、第51條第5款，定應執行之刑，爰依刑
    事訴訟法第477條第1項之規定聲請裁定等語。
二、按數罪併罰，有2裁判以上者，依第51條之規定，定其應執
    行之刑；又數罪併罰，分別宣告其罪之刑，如宣告多數有期
    徒刑者，於各刑中之最長刑期以上，各刑合併之刑期以下，
    定其刑期。但不得逾30年，刑法第53條、第51條第5款分別
    定有明文。又依刑法第53條應依刑法第51條第5款之規定，
    定其應執行之刑者，由該案犯罪事實最後判決之法院之檢察
    官，聲請該法院裁定之，刑事訴訟法第477條第1項亦定有明
    文；而該條所謂該案犯罪事實最後判決之法院，係指最後審
    理事實諭知罪刑之法院而言（最高法院93年度臺非字第160
    號判決意旨參照）。又檢察官聲請定執行刑之二裁判所宣告
    之數罪，均在裁判確定前所犯者，即符合聲請定執行刑之要
    件；而所謂「裁判確定前」，應以各罪中最先裁判確定案件
    之確定時為準，換言之，必須其他各罪之犯罪行為時，均在
    最先一罪判決確定前始符合數罪併罰之條件。只要所犯各罪
    均符合最先一罪裁判確定前所犯，即應由執行檢察官聲請犯
    罪事實最後判決之法院定其各罪之應執行刑（參司法院大法
    官釋字第98號及司法院28年9月13日院字第1914號解釋參照
    ），合先說明。又按裁判確定前犯數罪者，併合處罰之。但
    有下列情形之一者，不在此限：一、得易科罰金之罪與不得
    易科罰金之罪。二、得易科罰金之罪與不得易服社會勞動之
    罪。三、得易服社會勞動之罪與不得易科罰金之罪。四、得
    易服社會勞動之罪與不得易服社會勞動之罪。前項但書情形
    ，受刑人請求檢察官聲請定應執行刑者，依第51條規定定之
    ；數罪併罰，有二裁判以上者，依第51條之規定，定其應執
    行之刑；數罪併罰，分別宣告其罪之刑，宣告多數有期徒刑
    者，於各刑中之最長期以上，各刑合併之刑期以下，定其刑
    期。但不得逾30年，刑法第50條、第53條、第51條第5 款分
    別定有明文。
三、查本件受刑人楊三利因犯附表所示之案件，經本院先後判處
    如附表所示之刑，且均確定在案，有上開案件判決書及臺灣
    高等法院被告前案紀錄表附卷可稽，聲請人以本院為上開案
    件犯罪事實最後判決之法院為前揭聲請，揆諸上開說明，尚
    無不合；又附表編號1為不得易科罰金，惟得易服社會勞動
    之刑，附表編號2、3為不得易科罰金、亦不得易服社會勞動
    之刑，有刑法第50條第1項但書各款所定之情形，茲檢察官
    依受刑人之請求，聲請就上開各罪所處之有期徒刑定其應執
    行之刑，有臺灣臺中地方檢察署刑法第50條第1項但書案件
    是否請求定應執行刑調查表1份在卷可稽，本件自得依檢察
    官之聲請為定應執行刑之裁定；再查，受刑人經本院函知得
    限期就本件檢察官聲請定應執行刑之案件陳述意見後，迄今
    已逾前開期限而未提出任何意見，有本院刑事庭函文、送達
    證書附卷可參；又衡酌受刑人所犯如附表所示各罪之犯罪態
    樣、手段及所侵害法益等情，以判斷受刑人所受責任非難重
    複之程度，再斟酌受刑人犯數罪所反應人格特性，暨權衡各
    罪之法律目的及相關刑事政策，而為整體評價後，定其應執
    行之刑如主文所示。至受刑人所犯如附表編號1所示之罪，
    另所處併科罰金新臺幣1萬元（得易服勞役）之罰金刑，並
    非宣告多數罰金刑之情形，是此部分無庸定其應執行之刑，
    而應與上開所定應執行之刑併執行之，附此敘明。　
四、據上論斷，依刑事訴訟法第477條第1項，刑法第53條、第51
    條第5款，裁定如主文。
中　　華　　民　　國　　111 　年　　3 　　月　　31    日
                  刑事第四庭    法  官  魏威至
上正本證明與原本無異。
如不服本裁定，應於送達後5日內，向本院提出抗告狀。
                                書記官  林鈺娟
中　　華　　民　　國　　111 　年　　3 　　月　　31　　日
附表：
編        號           1           2          3 罪        名  洗錢防制法 毒品危害防制條例 毒品危害防制條例 宣   告   刑  有期徒刑3月 併科新臺幣1萬元 有期徒刑1年10月 （4罪） 有期徒刑2年 （3罪） 犯  罪 日 期  109年8月23日  109年7月23日(2次）、 109年8月17日、 109年8月18日 109年8月9日、 109年8月11日、 109年8月18日 偵查（自訴）機關年度案號  臺灣臺中地方檢察署109年度偵字第37313號 臺灣臺中地方檢察署109年度偵字第25558號等 臺灣臺中地方檢察署109年度偵字第25558號等 最後事實審 法    院 臺灣臺中地方法院 臺灣臺中地方法院 臺灣臺中地方法院  案    號 110年度簡字第897號 109年度訴字第2871號 109年度訴字第2871號  判決日期 110年9月14日 110年3月25日 110年3月25日 確定判決 法    院 臺灣臺中地方法院 臺灣臺中地方法院 臺灣臺中地方法院  案    號 110年度簡字第897號 109年度訴字第2871號 109年度訴字第2871號  判決確定日期 110年10月14日 110年9月8日 110年9月8日 是否為得易科罰金之案件  不得易科罰金 得易服社會勞動　　　 不得易科罰金 不得服社會勞動 不得易科罰金 不得服社會勞動 備        註   編號2至3部分，經本院以109年度訴字第2871號判決定應執行有期徒刑2年10月 編號2至3部分，經本院以109年度訴字第2871號判決定應執行有期徒刑2年10月